臺灣臺中地方法院民事簡易判決
110年度豐簡字第590號
原      告  施信丞  
被      告  蔡孟叡  

上列當事人間請求損害賠償事件，本院於民國110年11月23日言
詞辯論終結，判決如下：
    主    文
原告之訴駁回。
訴訟費用由原告負擔。
    事實及理由
一、原告主張：被告於原告與訴外人鄭宇辰婚姻關係存續中，不
    斷要求訴外人鄭宇辰離家出走並與原告離婚，侵害原告之配
    偶權，訴外人鄭宇辰因被告之慫恿，堅持與原告離婚，造成
    原告患了嚴重精神疾病、身心痛苦，常有自殺之念頭，爰依
    侵權行為之法律關係，請求被告賠償慰撫金新臺幣(下同)26
    萬元等語。並聲明：被告應給付原告26萬元，及自起訴狀繕
    本送達翌日起至清償日止，按年息百分之5計算之利息。
二、被告則以：原告於民國107年已向高雄岡山分局對被告提起
    妨害家庭之告訴，岡山分局於107年11月28日通知被告到案
    說明，嗣經臺灣橋頭地方檢察署檢察官以108年偵字第2340
    號為不起訴處分，可知原告於107年度就已知被告妨害其家
    庭及侵害其配偶權，卻直到110年間才提出本件訴訟，已超
    過2年之時效。且訴外人鄭宇辰與原告結婚後，係因發現原
    告誘騙其金錢等因素而與原告離婚，實與被告毫無關係等語
    ，以資抗辯。並聲明：原告之訴駁回。
三、本院得心證之理由：
　㈠按因侵權行為所生之損害賠償請求權，自請求權人知有損害
    及賠償義務人時起，二年間不行使而消滅，自有侵權行為時
    起，逾十年者亦同；時效完成後，債務人得拒絕給付，民法
    第197條第1項、第144條第1項分別定有明文。
　㈡經查，原告前因發覺被告與訴外人鄭宇辰有以通訊軟體LINE
    （下稱LINE）傳遞訊息，認被告意圖使訴外人鄭宇辰脫離家
    庭，遂於107年11月10日向高雄市政府警察局岡山分局（下
    稱岡山分局）報案，對被告提出妨害家庭及婚姻罪之告訴等
    情，業據本院依職權向岡山分局調取該案卷宗核閱屬實。觀
    之原告於該次報案而接受警詢時，陳稱：伊係於107年8月初
    發現被告誘拐訴外人鄭宇辰，伊與訴外人鄭宇辰離婚後，訴
    外人鄭宇辰於107年7月底突然返家欲與伊複合，訴外人鄭宇
    辰且將其與被告計畫好要與伊離婚之事都告知伊等語，有岡
    山分局107年11月10日偵訊（詢）筆錄存卷可參。而原告於
    本院110年10月14日言詞辯論期日當庭自承其本件所提出之L
    INE訊息資料，與其前向岡山分局報案時所提出之LINE訊息
    資料相同；復於本院110年11月23日言詞辯論期日肯認其係
    於107年8月初知悉訴外人鄭宇辰與被告發生婚外情等節，有
    本院110年10月14日及同年11月23日言詞辯論筆錄附卷可證
    。據此，原告於107年8月初即已知悉其受有損害及賠償義務
    人，惟原告遲至110年2月9日始具狀提出本件訴訟，此有民
    事起訴狀上所蓋之本院收狀章戳在卷可稽，則原告之侵權行
    為損害賠償請求權確已罹於2年之時效，被告既為時效抗辯
    ，揆諸前開規定，被告自得拒絕給付。
四、綜上，原告基於侵權行為之法律關係，請求被告給付26萬元
    ，及自起訴狀繕本送達翌日起至清償日止，按年息百分之5
    計算之利息為無理由，應予駁回。
五、本件事證已臻明確，兩造其餘攻擊防禦方法及所舉證據，經
    審酌結果，與本件判決結論均無影響，爰不一一論述，附此
    敘明。
六、據上論結，本件原告之訴為無理由，依民事訴訟法第436條
    第2項、第78條，判決如主文。
中　　華　　民　　國　　110 　年　　11　　月　　30　　日
　                豐原簡易庭    法  官  廖弼妍
如不服本判決，應於送達後20日內，向本院提出上訴狀並表明上
訴理由，如於本判決宣示後送達前提起上訴者，應於判決送達後
20日內補提上訴理由書（須附繕本）。如委任律師提起上訴者，
應一併繳納上訴審裁判費。
以上為正本係照原本作成。
中　　華　　民　　國　　110 　年　　11　　月　　30　　日
                                書記官  陳貴卿